【裁判字號】    92,交聲,1478
【裁判日期】    920929
【裁判案由】    交管條例聲異
【裁判全文】
臺灣板橋地方法院交通事件裁定                  九十二年度交聲字第一四七八號
    原處分機關  交通部公路總局臺北區監理所
    異  議  人
    即受處分人  甲○○
右列異議人因違反道路交通管理處罰條例案件，對於交通部公路總局臺北區監理所於
民國九十二年八月二十五日以北監自裁字裁四０－Ｔ00000000號違反道路交
通管理事件裁決書所為之處分，聲明異議，本院裁定如左：
        主  文
原處分撤銷。
甲○○不罰。
        理  由
一、原處分意旨略以：車號Ｕ四－九０九三號自小客車，於民國九十二年五月二十八
    日二十一時十分許，於省道臺九線四四三．四公里處即達仁分駐所前，經臺東縣
    政府警察局大武分局執勤警員查獲異議人甲○○「駕駛汽車未隨身攜帶駕照」，
    遂以東警交字第Ｔ00000000號舉發違反道路交通管理事件通知單當場舉
    發異議人違規，異議人簽收後，雖提出申訴，經原舉發機關函覆舉發無誤，乃依
    道路交通管理處罰條例第二十五條第一項第三款規定裁處異議人罰鍰新臺幣六百
    元。
二、異議意旨略以：異議人與車號Ｕ四－一九０九號自小客車之車主陳啟榮素不相識
    ，該罰單之違規行為並非異議人所為，異議人之資料恐怕遭人冒用，異議人曾聯
    絡舉發機關承辦人查詢，惟並未找到車主本人，舉發機關未能找到真正當事人即
    斷定異議人所述為推託之詞，遽為裁罰，實難甘服，為此聲明異議。
三、經查：臺東縣政府警察局大武分局達仁分駐所執勤警員於九十二年五月二十八日
    二十一時十分許，於省道臺九線四四三．四公里處達仁分駐所前，查獲車號Ｕ四
    －九０九三號自小客車駕駛人，因「駕駛汽車未帶駕照」違規，當時駕駛人表示
    其係「甲○○」，警員遂以東警交字第Ｔ00000000號舉發違反道路交通
    管理事件通知單當場舉發異議人甲○○，異議人於九十二年七月二十五日曾提申
    訴，嗣原處分機關依原舉發機關函覆結果，於九十二年八月二十五日以北監自裁
    字裁四０－Ｔ00000000號違反道路交通管理事件裁決書，依道路交通管
    理處罰條例第二十五條第一項第三款規定，裁處異議人甲○○罰鍰新臺幣六百元
    ，異議人於同日收受該裁決書後，於同年九月一日提起異議等情，有上開裁決書
    、舉發違反道路交通管理事件通知單、掛號郵件收件回執、交通違規案件陳述書
    、臺東縣警察局大武分局九十二年八月十八日武警交裁字第０九二０００九六七
    六號函等件影本附卷可稽。惟查，車號Ｕ四－一九０九號自小客車之車主係陳啟
    榮，其戶籍設於台東縣台東市○○街一二三巷九九弄四十號，此有其戶籍及車籍
    資料在卷可考，而異議人甲○○係設籍於台北縣樹林市○○街一六六巷六號，二
    者無親屬關係，陳啟榮經本院傳喚未到庭，無證據證明異議人與陳啟榮相識，再
    者，上開違規通知單上收受通知聯者簽章欄內由違規駕駛人所簽署之「甲○○」
    三字，與異議人所提出之聲明異議狀、交通違規案件陳述書及於九十二年九月二
    十五日本院訊問時親筆所書「甲○○」之筆跡，其筆劃順序、停頓點截然不同，
    顯非出自同一人之手筆，又異議人之生活區域在臺北縣樹林市，與違規地點即臺
    東縣大武鄉，相距遙遠，準此堪認異議人辯稱：本件係他人違規而冒用其名義等
    情，應堪採信。原處分機關未予查明，遽以裁罰，尚有違誤，本件異議為有理由
    ，原處分應予撤銷，並諭知異議人不罰（本院已另函請臺灣臺東地方法院檢察署
    偵辦陳啟榮涉嫌偽造文書之犯行）。
據上論斷，應依道路交通管理處罰條例第八十七條第二項，道路交通案件處理辦法第
二十條前段，裁定如主文。
中      華      民      國      九十二      年      九      月  二十九  日
                                    臺灣板橋地方法院交通法庭
                                          法  官  樊  季  康
右正本證明與原本無異。
如不服本裁定，應於裁定送達後五日內向本院提出抗告狀。
                                          書記官  馬  秀  芳
中      華      民      國      九十二      年      九      月  二十九  日


司法院資訊處製作；財團法人民間司法改革基金會備份。
